【裁判字號】    97,花易,62
【裁判日期】    970819
【裁判案由】    竊盜
【裁判全文】
臺灣花蓮地方法院刑事判決              97年度花易字第62號
公  訴  人  臺灣花蓮地方法院檢察署檢察官
被      告  戊○○
                    （現於臺灣花蓮監獄花蓮分監執行中）
上列被告因竊盜案件，經檢察官聲請簡易判決處刑（96年度偵字
第5528號、97年度偵字第492號、第525號、第1785號），本院認
不宜以簡易判決處刑，乃改行通常程序，本院判決如下：
    主  文
戊○○竊盜，累犯，處有期徒刑參月；又竊盜，累犯，處有期徒
刑肆月；又竊盜，累犯，處有期徒刑肆月；又竊盜，累犯，處有
期徒刑陸月。應執行有期徒刑壹年。
    事  實
一、戊○○前於民國94、95年間因竊盜及違反毒品危害防制條例
    案件，經臺灣高等法院花蓮分院及本院分別判處有期徒刑 1
    年6月及3月，並經裁定減刑為有期徒刑9月及1月又15日，應
    執行有期徒刑9月又15日確定，於96年7月31日縮刑期滿執行
    完畢，詎仍不知悔改，竟分別意圖為自己不法之所有，（一
    ）於96年11月上旬某日下午1 時30分許，在花蓮縣花蓮市○○街163號前，見車牌號碼JE-0760號自用小客車之車門未上
    鎖，即徒手打開車門，竊取丁○○所有NOKIA廠牌，型號610
    1號，白色之行動電話1 支（行動電話序號000000000000000
    號，含門號0000000000號SIM卡1枚），得手後於96年12月13
    日將上開手機以新臺幣（下同）700 元售予不知情之合眾通
    信行，嗣員警調閱該行動電話之通聯紀錄始循線查獲；（二
    ）於同年月27日下午1 時20分許，在同市○○路石藝大街，
    以徒手方式竊取乙○○所有之石頭魚缸1 個，並放置於其所
    騎乘之腳踏車後之拖車上。嗣巡邏員警見其神情緊張，上前
    盤查而查獲；（三）於同年月29日上午11時30分許，在同市
    ○○路339 號之園藝花店，見該店之後門未上鎖，即進入店
    內，以徒手方式竊取丙○○所有置放於辦公桌上SHARP 廠牌
    ，型號T300號，銀色之行動電話1支（行動電話序號：00000
    0000000000號，含門號00000000000號SIM卡1枚）、零錢包1
    個（內有零錢130元）及置放於抽屜內之數位相機1臺，得手
    後於同日將上開行動電話以1,000 元售予不知情之合眾通信
    行，嗣員警調閱該行動電話之通聯紀錄始循線查獲；（四）
    於97年2月14日下午1時許，在同市○○路與中原路口水果攤
    前，見置放該處車牌號碼8202─GZ號自用小客車駕駛座之車
    窗未關上，以身體鑽進車內，徒手方式竊取甲○○所有置放
    在副駕座上之皮夾1 個（內有現金13,000元、甲○○之身分
    證、駕照、健保卡各1張、信用卡2張、提款卡4張、及NOKIA
    廠牌行動電話1 支）。嗣經甲○○報警，始循線查獲上情。
二、案經花蓮縣警察局花蓮分局報告臺灣花蓮地方法院檢察署檢
    察官偵查起訴。
    理  由
一、按被告以外之人於審判外之言詞或書面陳述，除法律有規定
    者外，不得作為證據。又被告以外之人於審判外之陳述，經
    當事人於審判程序同意作為證據，法院審酌該言詞陳述或書
    面陳述作成時之情況，認為適當者，亦得為證據。當事人、
    代理人或辯護人於法院調查證據時，知有第159條第1項不得
    為證據之情形，而未於言詞辯論終結前聲明異議者，視為有
    前項之同意，刑事訴訟法第159條第1項及第159條之5分別定
    有明文。查證人即告訴人丁○○、甲○○、證人即被害人乙○○、丙○○、證人即上開犯罪事實（四）之目擊者鄭茂發
    於警詢時之陳述，雖不合刑事訴訟法第159條第1項得為證據
    之要件，惟公訴人、被告2 人對於上開審判外之言詞陳述，
    均業於本院準備程序中表示同意引為證據，且迄於本案言詞
    辯論終結前亦未再聲明異議或撤銷同意，而本院審酌該等言
    詞作成之情況，核無違法取證及證明力明顯過低之瑕疵，亦
    認為以之作為證據為適當，故依上開規定，證人丁○○、乙○○、丙○○、甲○○、鄭茂發於警詢時之陳述，均具有證
    據能力。
二、訊據被告戊○○對於上開犯罪事實均坦承不諱，核與證人丁○○、乙○○、丙○○、甲○○及鄭茂發於警詢之證述相符
    ，並有買賣切結書、通聯調閱查詢單各2份、贓物領據1張及
    現場照片6 張附卷可稽，本件事證明確，被告犯行堪以認定
    ，應依法論科。
三、核被告所為，係犯刑法第320條第1項之竊盜罪。被告所犯上
    開4 罪，犯意各別，行為互殊，應分論併罰。又被告前於94
    、95年間因竊盜及違反毒品危害防制條例案件，經臺灣高等
    法院花蓮分院及本院分別判處有期徒刑1年6月及3 月，並經
    裁定減刑為有期徒刑9月及1月又15日，應執行有期徒刑9 月
    又15日確定，於96年7 月31日縮刑期滿執行完畢一節，有臺
    灣高等法院被告前案紀錄表1份在卷可按，其於5年以內，故
    意再犯本件有期徒刑以上之4 罪，均為累犯，應依刑法第47
    條第1 項規定加重其刑。爰審酌被告前有多次竊盜等前科紀
    錄，素行不佳，甫經執畢出獄未滿1 年，旋又竊取他人之物
    ，然被告坦承犯行，態度尚稱良好及所竊取財物之價值等一
    切情狀，量處如主文所示之刑並定其應執行之刑，以資懲儆
    。
據上論斷，應依刑事訴訟法第452條、第299條第1 項前段，刑法
第320條第1項、第47條第1項、第51條第5款，刑法施行法第1 條
之1，判決如主文。
本案經檢察官李子春到庭執行職務。
中    華    民    國    97    年    8     月    19    日
                  刑事第一庭    審判長法  官  張健河
                                      法  官  蕭一弘
                                      法  官  湯國杰
上列正本證明與原本無異。
如對本判決不服，應於送達後10日內，向本院提出上訴狀（上訴
狀應記載具體上訴理由並應抄附繕本）告訴人或被害人如對於本
判決不服者，應具備理由請求檢察官上訴，其上訴期間之計算係
以檢察官收受判決正本之日期為準。
中    華    民    國    97    年    8     月    19    日
                                      書記官
附錄本判決論罪之法律條文：
中華民國刑法第320條
（普通竊盜罪、竊佔罪）
意圖為自己或第三人不法之所有，而竊取他人之動產者，為竊盜
罪，處 5 年以下有期徒刑、拘役或 5 百元以下罰金。
意圖為自己或第三人不法之利益，而竊佔他人之不動產者，依前
項之規定處斷。
前二項之未遂犯罰之。


司法院資訊處製作；財團法人民間司法改革基金會備份。
